臺灣臺中地方法院刑事判決　　　　　　　　　　　　九十一年度訴字第一六七一號
　　公　訴　人　臺灣臺中地方法院檢察署檢察官
　　被　　　告　甲○○
右列被告因毒品危害防制條例案件，經檢察官提起公訴（九十一年度毒偵字第一七六
０號），本院判決如左：
    主  文
甲○○施用第一級毒品，處有期徒刑陸月，如易科罰金，以參佰元折算壹日。
    事  實
一、甲○○前於民國八十八年間因施用毒品案件，先後經本院以八十八年度毒聲字第
    四八六一號、八十八年度毒聲字第七四八四號裁定觀察勒戒，經送觀察勒戒後，
    認無繼續施用毒品之傾向，由臺灣臺中地方法院檢察署檢察官分別於八十八年九
    月八日、八十九年一月七日，以八十八年度偵字第一五三九五號、八十八年度毒
    偵字第四六五號及八十八年度毒偵字第二六九二號為不起訴處分確定；詎甲○○
    復於九十一年二月五日或其三日內之某時，在不詳地點，以不詳之方法，施用第
    一級毒品海洛因一次。嗣於九十一年二月五日晚間九時五分許，在臺中縣清水鎮
    ○○里○○路三十三巷六十六號為警查獲，並對其採尿送驗，得知上情。
二、案經臺中縣警察局霧峰分局報請臺灣臺中地方法院檢察署檢察官偵查起訴。
    理  由
一、訊據被告甲○○矢口否認有何於右揭時地施用第一級毒品海洛因之犯行，且辯稱
    ：查獲當日伊係去朋友家，不久警察即到場，但伊並未吸食第一級毒品海洛因，
    且現在伊每星期四均須至醫院追蹤身體狀況，故聲請複驗尿液，另查獲當天伊之
    尿液並未封瓶云云。惟查，被告查獲當日經警採集尿液送鑑結果，呈嗎啡陽性反
    應，且本院依被告之聲請複驗尿液結果，亦呈嗎啡陽性反應，此有臺中縣衛生局
    九十一年四月三日第０一三四二一號檢驗尿水報告書及法務部調查局九十一年十
    月二十三日調科壹字第０九一００七一一０八０號檢驗通知書各一紙在卷可稽，
    又該送檢之尿液係被告配合警方親自採集簽封捺印，亦有警訊筆錄在警局調查卷
    可稽。按海洛因係嗎啡經化學合成之半人工合成品，藥性倍於嗎啡，經吸食進入
    人體後，會水解還原成嗎啡，再循嗎啡之代謝方式排出體外等情，業據行政院衛
    生署藥物食品檢驗局以（七三）藥檢壹字第○三○二三一號函說明綦詳，故於吸
    食或施打海洛因之煙毒嫌犯尿液中，可檢驗出嗎啡煙毒反應；另一般吸食或施打
    煙毒（或麻醉藥品），八小時內約有百分之八十量於尿液中排出，二十四小時後
    剩餘量之百分之九十再排出，七十二小時後則只有微量排出，此曾經憲兵司令部
    八十五年五月七日（八○）鑑檢字第一七四六號函釋甚明。從而，被告於九十一
    年二月五日晚間九時五分許被查獲，經採尿液送驗既發現有嗎啡之反應，揆諸前
    開說明，足認被告應於九十一年二月五日晚間九時五分採尿前七十二小時內之某
    時，有施用海洛因一次之情形甚明，被告空言否認其有施用海洛因之犯行，及上
    開抗辯其採尿時未親自封瓶云云，顯係事後卸責之詞，不足採信。又查被告前因
    施用毒品案件，經本院先後二次裁定送觀察、勒戒後均認無繼續施用毒品之傾向
    ，由台灣台中地方法院檢察署檢察官分別以八十八年度偵字第一五三九五號、八
    十八年度毒偵字第五六五號及八十八年度毒偵字第二六九二號為不起訴處分確定
    等情，有臺灣臺中地方法院檢察署刑案資料查註紀錄表及臺灣高等法院被告全國
    前案紀錄表各一份在卷可稽，是被告三犯施用第一級毒品罪堪予認定。
二、按海洛因係毒品危害防制條例第二條第二項第一款所規定之第一級毒品。被告施
    用第一級毒品海洛因，核其所為，係犯毒品危害防制條例第十條第一項之罪。被
    告因施用而持有第一級毒品之低度行為，為施用第一級毒品之高度行為所吸收，
    不另論罪。爰審酌被告犯罪之動機、手段及其曾因施用毒品之犯行，經二次觀察
    勒戒，復因三犯施用毒品之行為而負刑責並經令入戒治處所施以強制戒治一年等
    一切情狀，量處如主文所示之刑。並諭知易科罰金之折算標準。
據上論斷，應依刑事訴訟法第二百九十九條第一項前段，毒品危害防制條例第十條第
一項、第二十條第三項，刑法第十一條前段、第四十一條第一項前段，罰金罰鍰提高
標準條例第二條，判決如主文。
中    華    民    國    九十一    年    十一    月     二十九          日
                                臺灣臺中地方法院刑事第一庭
                                        法  官  楊  曉  惠
右正本證明與原本無異。
如不服本判決，應於送達後十日內向本院提出上訴狀（須附繕本），上訴於臺灣高等
法院臺中分院。
                                        書記官
中    華    民    國    九十一    年   十一    月     二十九          日
附錄論罪科刑法條
毒品危防制條例第十條第一項
施用第一級毒品者，處六月以上五年以下有期徒刑。
